【裁判字號】    96,上訴,4727
【裁判日期】    970108
【裁判案由】    違反槍砲彈藥刀械管制條例等
【裁判全文】
臺灣高等法院刑事判決                96年度上訴字第4727號
上  訴  人  臺灣板橋地方法院檢察署檢察官
被      告  甲○○
選任辯護人  張智剛律師
上列上訴人因被告違反槍砲彈藥刀械管制條例等案件，不服臺灣
板橋地方法院95年度重訴緝字第4號，中華民國96年10月4日第一
審判決（起訴案號：臺灣板橋地方法院檢察署89年度偵字第2155
7號、第21558號、第22702號、第23180號，90年度偵字第1224號
、第1502號、第3141號、第3573號、第4003號），提起上訴，本
院判決如下：
    主  文
上訴駁回。
    理  由
一、公訴意旨略稱：(一)、民國（下同）89年1月間，邱琮舜（另
    案本院96年度重上更(五)字第61號判決）自柬埔寨購得克拉克
    、掌心雷、捷克CZ廠製CZ75、CZ99、90手槍及其他不詳型式
    槍枝等均屬槍砲彈藥刀械管制條例第4條所管制之槍枝約十
    至十五支，及不詳數目之上開管制槍枝之子彈、彈匣後，裝
    入挖空內部之發電機內，於89年1月26日進口，89年1月27日
    某時由張淑惠（經原審以90年度重訴字第9號判決）走私進
    口管制物品槍彈得逞。上開槍彈於同日某時報關進口後，被
    告甲○○與陳上人（經本院96年度重上更(五)字第61號判決）
    、陳宏宗（本院94年度重上更(三)字第173號判決無罪）知情
    邱琮舜所申報進口之發電機內部係走私上開未經許可不得販
    賣、運輸之槍彈，竟夥同邱琮舜、張淑惠（原審90年度重訴
    字第9號判決免刑）共同基於運輸槍彈之犯意聯絡及行為分
    擔，在臺北市○○○路、梧州街口接貨後，共同運輸至臺北
    縣中和市○○路○段114巷10弄17號二樓陳宏宗之住處。(二)
    、89年3月間，邱琮舜復自柬埔寨購得制式之衝鋒槍、捷克
    CZ廠製75、CZ99、馬可洛夫、掌心雷及其他不詳型式槍枝等
    均屬槍砲彈藥刀械管制條例第4條所管制之槍枝約十至十五
    支，及不詳數目之上開槍枝所使用子彈、彈匣後，裝入挖空
    內部之發電機內，於89年3月21日進口，89年3月24日由張淑
    惠報關進口後，由邱琮舜、張淑惠夥同知情之被告甲○○、
    陳宏宗，共同基於運輸槍彈之犯意聯絡及行為分擔，同至臺
    北縣中和市○○路、泰和街口接貨，共同載至臺北縣中和市
    ○○路557號四樓張淑惠與邱琮舜同居處。(三)、89年7月間，
    邱琮舜復自柬埔寨購得白朗寧、馬可洛夫、掌心雷、CZ75、
    M84、90手槍及其他不詳型式槍枝等均屬槍砲彈藥刀械管制
    條例第4條所管制之槍枝約十至十五支，及不詳數目之上開
    槍枝所使用子彈、彈匣後，自柬埔寨走私進口，於89年7月9
    日進口，並於同日某時報關進口後，由邱琮舜夥同知情之被
    告甲○○、葛恆弼（業經原審以90年度重訴字第9號判決免
    刑）共同承上開犯意聯絡及行為分擔，由葛恆弼自三重市○
    ○路向不知情之小藍租得貨車一輛，邱琮舜則駕駛其自小客
    車，共同載至臺北縣泰山鄉珈多利汽車旅館。因認被告涉犯
    修正前槍砲彈藥刀械管制條例第7條第1項運輸、販賣槍械及
    第12條第1項之運輸、販賣子彈罪嫌等語。
二、程序部分：本件檢察官原起訴書之事實欄所記載之內容均未
    提及被告（詳見卷附起訴書），按法院不得就未經起訴之犯
    罪審判，刑事訴訟法第268條定有明文；次按「檢察官代表
    國家提起公訴，依檢察一體原則，到庭實行公訴之檢察官如
    發現起訴書認事用法有明顯錯誤，原得本於自己確信之法律
    見解，於論告時變更起訴之法條，或另為其他適當之主張」
    ，最高法院著有96年度台上字第726號判決可資參照。是公
    訴蒞庭檢察官對起訴書記載有不足或模糊之處，為特定其審
    判範圍，自得於不影響原起訴事實範圍之情形下，明確予以
    更正或記載。本件檢察官於起訴書中，對被告部分犯罪事實
    之記載為：「邱琮舜經濟未見好轉，兼以揮霍無度，需錢更
    為孔急，乃基於意圖牟利之概括犯意，亟思自國外走私進口
    槍械販賣圖利，惟苦無適當走私方法及機會，嗣88年9月21
    日，臺灣地區發生百年來最大地震，因電力輸送受損，急需
    發電機，邱琮舜認有機可乘，乃與有犯意聯絡之同居女友張
    淑惠、友人葛恆弼、蔡自強，在泰國及柬埔寨於附表一所列
    時間、方法以每支一萬元至四萬元不等價格購入手槍及自動
    步槍、子彈（廠牌和規格如附表所示），並購置發電機，將
    發電機拆解挖空內部，把槍彈以鋁箔紙包裝後填塞入發電機
    內，再將發電機結合以掩人耳目，並委由不知情之晁祥股份
    有限公司（即祥利報關行）以不知情之張今一、林志平、李
    春福、林瑞昌（身分證係變造）名義為收貨人，向財政部臺
    北關申報自泰國或柬埔寨進口發電機，使不知情關務人員記
    載於職務上進口報單上，邱琮舜等人並於提領貨物時，於提
    領人欄簽署張今一等人之名，足生損害於張今一等人及關務
    機關對進口貨物管理正確性。邱琮舜、張淑惠、葛恆弼等人
    於藏有槍彈之發電機順利入關提領後，即與知情之陳上人、
    陳宏宗、甲○○、辛崇德等人，以汽車載運至臺北縣中和市
    ○○路○段114巷10弄17號二樓等處，並立即拆解發電機，
    取出槍彈，由邱琮舜、張淑惠以每支手槍（含裝滿子彈之彈
    夾二個）五萬元（掌心雷式）十三萬元至十八萬元（九○式
    ）不等價格，自動步槍以每支四十萬元出售與陳上人、邱義
    翔、陳宏宗、葛恆弼、潘國寶等人」（以上見起訴書第8頁
    至第10頁）。因該等起訴書就被告參與之行為態樣與程度記
    載並非十分完全，是原審公訴蒞庭檢察官即於96年1月20日
    提出補充理由狀，由起訴之犯罪事實中，整理並明確記載被
    告犯罪之人事時地物，此有該補充理由書一份在卷可稽。是
    本前述說明，因該補充理由書，並未擴充或減縮、變更起訴
    之犯罪事實，僅係明確整理犯罪事實，是審判範圍，以該補
    充理由書所載者為準，合先敘明。
三、按犯罪事實應依證據認定之，無證據不得認定犯罪事實；不
    能證明被告犯罪者，應諭知無罪判決，刑事訴訟法第154條
    第2項、第301條第1項分別定有明文。次按事實之認定，應
    憑證據，如未能發現確實之證據，或證據不足以證明，自不
    能以推測或擬制之方法，以為裁判基礎；再犯罪事實所憑之
    證據，無論係直接證據或間接證據，其為訴訟上之證明，須
    於一般人均不致有所懷疑而得確信為真實之程度，始得據為
    有罪之認定，倘其證明尚未達此程度而尚有合理之懷疑存在
    時，本諸無罪推定原則，自應為被告無罪之諭知；又被告否
    認犯罪事實所持辯解縱使不能成立，除非有確實證據足以證
    明對於被告犯罪已無合理之懷疑外，不能遽為有罪之認定；
    刑事訴訟法規定被告有緘默權，被告基於不自證己罪原則，
    既無供述之義務，亦不負自證清白之責任，不能因被告未能
    提出證據資料證明其無罪，或對於被訴之犯罪事實不置可否
    ，即認定其有罪（92年度台上字第2570號判決可資參考。從
    而，認定被告有罪之證據，定需達到使事實審審判之法官有
    確信之心證時，方得為被告有罪之判斷，若依負追訴犯罪職
    責之檢察官所提出之證據，尚無法使事實審法官有此程度之
    心證時，因法院僅有調查而無蒐集證據之義務（91年度台上
    字第5846號判決參照），且檢察官於訴訟上應負提出證據及
    說服之實質舉證責任，倘現存卷內證據尚未達有罪程度之確
    信時，自應為有利於被告之認定（92年台上字第128號判例
    參照）。
四、證據能力部分：按被告以外之人於審判外之言詞或書面陳述
    ，除法律有規定者外，不得作為證據；又被告以外之人於審
    判外之陳述，雖不符合同法第159條之1至第159條之4之規定
    ，但經當事人於審判程序同意作為證據，法院審酌該言詞陳
    述或書面陳述作成時之情況，認為適當者，亦得為證據。當
    事人、代理人或辯護人於法院調查證據時，知有第159條第1
    項不得為證據之情形，而未於言詞辯論終結前聲明異議者，
    視為有前項之同意，刑事訴訟法第159條第1項及第159條之5
    分別定有明文。查本判決下列所引用之各該被告以外之人於
    審判外之陳述（包含書面陳述），皆屬傳聞證據，惟被告雖
    知上開證據資料為傳聞證據，但於準備程序及審判期日中均
    表示無意見而不予爭執，且迄至言詞辯論終結前亦未再聲明
    異議，審酌上開證據資料製作時之情況，尚無違法不當及證
    明力明顯過低之瑕疵，亦認為以之作為證據應屬適當，故揆
    諸前開規定，爰逕依刑事訴訟法第159條之5規定，認前揭證
    據資料均例外有證據能力。
五、公訴意旨認被告涉犯前述罪嫌，係以共同被告張淑惠、葛恆
    弼、陳宏宗、陳上人之證詞，以及扣案槍枝子彈與刑事警察
    局鑑定報告為其依據（臺灣板橋地方法院檢察署96年1月30
    日補充理由狀）。
六、訊據被告否認有公訴意旨所指犯行，辯稱略以：「雖然有去
    幫忙搬運發電機至邱琮舜之住處，但並不知道裡面有槍彈」
    等語。
七、經查：
(一)、邱琮舜確有於上揭時間，自柬埔寨購入槍彈，並放入挖空之
    發電機內，報關進口回台等情，業據證人邱琮舜供述明確（
    原審96年8月23日審判筆錄第3頁至第8頁），復有該案（即
    原經臺灣板橋地方法院檢察署檢察官提起公訴之89年度偵字
    第21557號、第21558號、第22702號、第23180號，90年度偵
    字第1224號、第1502號、第3141號、第1502號、第3141號、
    第3573號、第4003號，該案被告邱琮舜及陳上人部分，經本
    院96年度重上更(五)字第61號判決）扣案之槍彈可資佐證，該
    等槍彈經鑑定結果，亦均具有殺傷力等情，有內政部警政署
    刑事警察局鑑驗通知書三紙在卷可稽（90年度偵字第3141號
    卷第5頁至第6頁）。是本件應審酌被告對檢察官所指之三次
    行為，是否均有證據證明參與以及知情與犯意聯絡。
(二)、就89年1月27日之行為：
１、被告曾於89年1月27日，與邱琮舜、張淑惠、陳上人等人，
    在臺北市○○○路、梧州街口，共同載送發電機等情，業據
    證人陳上人於原審證述明確（原審卷(二)第137頁），被告對
    此亦不否認（原審卷(二)第100頁）。該次運送入境之發電機
    內確實有槍彈一情，業據證人邱琮舜於原審證述明確（原審
    卷(二)第132頁），惟其亦證述當時並未看到被告，且因為發
    電機外面是以木箱包裝，所以並看不到發電機，當時是其一
    人拆卸發電機等語（原審卷(二)第133頁）。是依證人邱琮舜
    所述，被告於拆卸發電機時既未在場，由外觀亦無從得知發
    電機內有槍彈，則自不得以證人邱琮舜之證詞，即為不利於
    被告之認定。
２、證人陳上人於原審證稱：「當時被告雖有到現場，但是後來
    因為張淑惠請被告載其至他處，所以實際搬運時，被告並未
    在場，亦未告知被告發電機內有何物品」等語（原審卷(二)第
    137頁），是並不得以證人陳上人之證詞，即為不利於被告
    之認定；又證人陳上人前於偵查固曾稱：「該次被告曾經在
    場」等語（90年度偵字第22702號卷第103頁），然該部分與
    其後來於原審審理程序中所稱被告雖有到現場，但實際搬運
    時被告並未到場等語，二者並無不同之處。而因被告雖有到
    現場，但並不等同於被告知悉發電機內部有槍彈，是同不得
    以此作為不利於被告之認定。
３、檢察官上訴雖略以：【被告甲○○所涉運輸槍彈犯行，業經
    證人即同案被告張淑惠於警詢、偵查證稱：「甲○○與陳上
    人、陳宏宗於89年1月27日共同搬運內藏槍彈之發電機至陳
    宏宗住處，由邱琮舜、甲○○、陳宏宗一起拆解發電機並起
    出」等語，於另案審理復證稱：「被告甲○○參與搬運槍枝
    部分實在」等語（90年度重訴字第9號90年10月3日審判筆錄
    參照），於本案審理又證稱：「知悉發電機內有槍，亦認為
    被告知悉發電機內有槍」等語】等語（原審法院96年8月23
    日審理筆錄參照）。然查，證人張淑惠雖於原審證稱其知悉
    發電機內有槍；亦認為被告知悉發電機內有槍云云（原審96
    年8月23日審判筆錄第12頁、第13頁），然除其就認為被告
    知悉發電機內有槍該部分之證詞，屬於證人個人之推測之詞
    ，依刑事訴訟法第160條之規定，不得作為證據外；證人即
    時為證人張淑惠男友之邱琮舜，於原審亦證述當時並未告知
    證人張淑惠發電機內有槍彈，是等到該次拆卸完畢後，方告
    知發電機內藏有槍彈等語（原審卷(二)第135頁）；參以證人
    張淑惠自承：「拆貨過程中其並未到場」等語（原審卷(二)第
    142頁），足認當時證人張淑惠並不知悉發電機內有槍彈之
    情。而身為邱琮舜女友之證人張淑惠既不知悉發電機內有槍
    彈，則僅至現場，拆卸時並不在場之被告，衡情當更無知悉
    發電機內有槍彈之情。是並不得以其證詞，即為不利於被告
    之認定。又證人張淑惠前於偵查固曾證稱被告有一同搬貨至
    陳宏宗家中之行為云云（89年度偵字第22702號卷第78頁背
    面），然除此部分與證人先前於警詢中所稱被告當時先陪其
    離去，並未參與搬運貨物一情相違外（90年度偵字第3141號
    卷第87頁，而其所稱被告當時先陪其離去一詞，則與上述證
    人陳上人於原審之證詞相同），況如前述，證人張淑惠於拆
    卸時既自承並不在場，證人邱琮舜亦證述由外觀看不出來發
    電機內有槍彈，且拆卸時僅有其一人在場等語，足認證人張
    淑惠於該次偵查中之證詞並不足採，尚不得以之即為不利於
    被告之認定。
４、檢察官上訴雖另略以：【共同被告葛恆弼於警詢、偵查則證
    稱：甲○○與伊於89年7月共同搬運內藏槍彈之發電機至泰
    山一家汽車旅館，由邱琮舜與甲○○負責拆等語（89年度偵
    字第2270 2號卷89年12月8日、12月13日警、偵訊筆錄參照
    ），於審理復證稱：「甲○○於89年1、3月分別都有參與搬
    運槍枝之事實」】等語（90年度重訴字第9號90年5月1日審
    理筆錄）。然證人葛恆弼經原審依法傳拘均未到庭，其於自
    己所涉之刑事案件中，固曾稱被告當時有在現場等語（原審
    90年度重訴字第9號卷A宗第137頁至第138頁），惟依其該次
    庭期之供述，不過如前邱琮舜、陳上人及張淑惠所言，僅能
    證明被告於取發電機時在場，惟證人邱琮舜既如前述，已證
    述從外觀上並無法看出發電機內有槍彈，且拆除時僅有其一
    人在場，是同不得以證人葛恆弼該次供詞之內容，即為不利
    於被告之認定。
５、檢察官上訴另雖稱：【證人即同案被告陳宏宗、陳上人於警
    詢、偵查或審理亦均為相同供述】等語，然查，陳宏宗前於
    警詢、偵查，固均曾指稱被告有協助搬運發電機一情云云（
    89年度偵字第22702號卷第54頁至第55頁、第99頁至第101頁
    ），惟如前述，依證人邱琮舜及陳上人之證詞，被告並未實
    際參與搬運，且並無證據證明被告知悉發電機內之物品為槍
    彈，是同不得以陳宏宗之證詞，即為不利於被告之認定。且
    陳宏宗部分在原審法院及本院更一審前，均認為陳宏宗有參
    與89年1月及3月兩次之運輸，但最高法院第二次發回後，本
    院更二審以後，即認陳宏宗並未參與二次運輸行為，並於更
    三審判決無罪確定，理由係認為本件運輸除陳上人、邱珠舜
    及張淑惠之供述外，並無積極證據證明陳宏宗有參與運輸，
    且陳上人及邱珠舜與審理中一再否認陳宏宗有參與運輸行為
    （理由見本院陳宏宗案件更二審、更三審判決書），足證陳
    宏宗、陳上人之證詞不足為被告不利之認定。
６、綜上，依卷內所存之證據，僅能證明被告於搬運發電機之初
    在場，但並無證據證明被告知悉其內有槍彈等物，更無證據
    證明此部分被告與邱琮舜、陳上人間，有何犯意聯絡或行為
    分擔，是此部分即應為被告有利之認定。
(三)、就89年3月24日之行為：
１、證人邱琮舜於原審證述該次係張淑惠幫其領貨（內有槍彈）
    ，再由葛恆弼將之搬運至張淑惠之住處，當時並沒有看到被
    告幫忙運送等語（原審卷(二)第134頁）。是證人邱琮舜既證
    述當時被告並不在場，即不得以此為不利於被告之認定。
２、證人張淑惠於原審證稱當時係由其去領貨，但並不記得被告
    當時是否在場等語（原審卷(二)第142頁），其於警詢固稱當
    時被告有與邱琮舜、陳宏宗共同將發電機搬至其位於臺北縣
    中和市○○路557號四樓之住處云云，然其於原審既已不記
    得被告當時是否在場，參以其所述有負責搬運之證人邱琮舜
    ，復於原審如前所述，已明確證述該次係由葛恆弼負責搬運
    ，當時並沒有看到被告幫忙搬運等語，自難以其有瑕疵警詢
    筆錄，即為不利於被告之認定。
３、證人葛恆弼經原審依法傳拘均未到庭，其於自己所涉之刑事
    案件中，固曾稱被告當時有在現場等語（原審90年度重訴字
    第9號卷A宗第137頁至第138頁），惟依其所述，當時在場之
    人除其之外，尚有被告、邱琮舜、陳宏宗等人，此與前述證
    人張淑惠所述當時在場之人有張淑惠、邱琮舜、陳宏宗及被
    告等人，並不相同；更與證人邱琮舜前述於原審所稱當時只
    有其與葛恆弼在場，被告並未在場等情不符，足認其供述內
    容之真實性頗值疑義，是尚不得以之為不利於被告之認定。
４、綜上，依卷內所存之證據，並無從認定被告確實有於89年3
    月24日時在場，是此部分同應為被告有利之認定。
(四)、就89年7月9日之行為：
１、證人邱琮舜於原審證稱該次係由葛恆弼進口，其並不知情，
    現場也未見到被告等語（原審卷(二)第134頁），是並不得以
    之為不利於被告之認定。
２、證人張淑惠於原審證述當時並非其負責領貨，也不曉得詳細
    之情形等語（原審卷(二)第134頁），此與先前於警詢所言當
    時其因為有事，所以並未出面，亦不曉得一情相符（90年度
    偵字第3141號卷第88頁）；而其於警詢所另稱被告當時拆解
    後有與邱琮舜一起提著一個花色袋子及深色袋子裝滿槍彈，
    回家直接放在其床底下云云（90年度偵字第3104號卷第88頁
    背面），然其既自承並未參與該次行為，則當時所謂被告與
    邱琮舜一起提著一個花色袋子及深色袋子裝滿槍彈，回家直
    接放在其床底下之行為，與本案間是否有關係，且該二袋子
    內之槍彈是否均屬有殺傷力之槍彈均值存疑，是尚不得以此
    為不利於被告之認定。
３、證人葛恆弼經原審依法傳拘均未到庭，其於自己所涉之刑事
    案件中，固曾稱當時邱琮舜及被告有一同至汽車旅館拆解云
    云（89年度偵字第22702號卷第82頁、第137頁），惟如前所
    述，證人邱琮舜於原審已證稱該次行為係葛恆弼個人之行為
    ，參酌依起訴書所載，證人葛恆弼原與被告間，有共同正犯
    之關係，其供詞之證明力較為薄弱，且該次並未查扣任何槍
    彈，並無從證明葛恆弼所謂拆解之槍彈，究竟有無殺傷力，
    是同不得以此為不利於被告之認定。
八、檢察官上訴雖另略以：「證人張淑惠、葛恆弼、陳上人均曾
    證述被告確曾參與拆解該發電機之情，則既參與拆解，豈有
    不知該發電機內藏何物，本件被告及同案被告張淑惠、邱琮
    舜、葛恆弼、陳上人均非從事搬運或何項與發電機搬運有關
    之行業，被告竟無故應邀搬運系爭發電機，已有可疑，況以
    本案之跨國槍枝走私集團，其走私槍彈過程首重隱密，所牽
    涉之利益亦十分龐大，且走私槍彈刑責甚重，是該集團應無
    可能甘冒遭人檢舉、或朋分利益之風險，而隨意使不知情之
    人參與其事，是被告所辯並不知系爭發電機內藏槍、彈云云
    ，顯與情理有違，無足採信」等語，但查，本件係以發電機
    夾藏槍械，如未拆解發電機而僅搬運發電機者，除非有明確
    認識，即無從僅以參與搬運發電機，即認定搬運者明知內藏
    槍械，而證人張淑惠於警詢亦稱領完貨物，甲○○即陪同其
    離去，貨物則由邱琮順等人載走（90年偵字第3141號卷第87
    頁），則被告既陪同張淑惠離開，顯未參與拆卸發電機，是
    被告應不知發電機藏有槍械，至張淑惠嗣於偵審稱：被告應
    該知悉內有槍械云云，然其既未參與拆卸發電機，又如何知
    道被告參與拆卸，且證人邱琮舜亦證稱：當時進口第一次發
    電機時並未告知張淑惠內有槍械，且第一次係由其一人單獨
    拆卸發電機，則張淑惠都未被證人邱琮舜告知，被告又如何
    得以知悉，是被告所稱不知貨物內有槍械，並非不可取。而
    本件被告除第一次到場，並否認第二次曾經到場拆發電機，
    此部分除張淑惠供稱被告第二次有參與外，證人邱琮舜於原
    審證稱第一次及第二次被告均無參與拆解發電機取出槍械，
    尤其第二次運輸究竟被告有無參加，張淑惠與陳宏宗之供述
    亦不同，且張淑惠於原審復稱已不記得被告有無參與第二次
    之行為，而證人邱琮舜已證稱當時係由葛恆弼幫忙搬運，自
    與被告無涉。至於葛恆弼對於第一次被告有無參與部分，其
    過去之供述與陳上人等人相同，至多僅能證明被告當時在場
    ，對於是否知悉內有槍械並不足以證明，而第三次葛恆弼自
    行走私部分，邱棕舜證稱當時係由葛恆弼一人所為，其未在
    場，而葛恆弼復未於原審出庭就該次部分為陳述，且該次並
    未被查獲槍枝扣案，未能證明是其殺傷力之槍彈，自無得為
    被告不利之認定。而證人邱琮舜已經證稱發電機從外面看只
    看到木箱，則被告辯稱不知系爭發電機內藏槍、彈云云，與
    情理並無違背。
九、綜上，檢察官應負提出證據及說服之實質舉證責任（92年度
    台上字第128號判決），倘現存卷內證據尚未達有罪程度之
    確信時，自應為有利於被告之認定。本件由卷內所存之證據
    ，依上開論述可知，尚不足為被告有罪之認定，是就此部分
    ，即應就被告為有利之認定而為無罪之諭知。原審以不能證
    明被告犯罪，而為其無罪之諭知，經核原判決並無違誤，檢
    察官以前詞提起上訴，以推測之詞指摘原判決不當，請求撤
    銷改判，為無理由，應予駁回。
據上論斷，應依刑事訴訟法第368條，判決如主文。
本案經檢察官劉文水到庭執行職務。
中    華    民    國    97    年     1    月     8    日
                  刑事第十二庭  審判長法  官   蔡永昌
                                      法  官   陳榮和
                                      法  官   施俊堯
以上正本證明與原本無異。
檢察官如不服本判決，應於收受送達後十日內向本院提出上訴書
狀，其未敘述上訴之理由者並得於提起上訴後十日內向本院補提
理由書（均須按他造當事人之人數附繕本）。
                                      書記官   孫佩琳
中    華    民    國    97    年     1    月     8    日


司法院資訊處製作；財團法人民間司法改革基金會備份。
